臺灣高等法院臺中分院刑事判決
111年度金上訴字第1321號

上  訴  人  
即  被  告  陳品聿


選任辯護人  林健群律師
            謝瓊萱律師
上列上訴人因加重詐欺等案件，不服臺灣臺中地方法院110年度
金訴字第1255號中華民國111年2月24日第一審判決（起訴案號：
臺灣臺中地方檢察署110年度偵字第30405、39029號），提起上
訴，本院判決如下：
    主  文
原判決關於丁○○犯如附表一編號1所示之罪部分、定應執行刑部
分及沒收部分，均撤銷。
丁○○犯如附表一編號1「罪名、宣告刑」欄所示之罪，處如附表
一編號1「罪名、宣告刑」欄所示之刑。
其餘上訴駁回。
上開撤銷改判部分及上訴駁回部分，應執行有期徒刑壹年伍月。
    事  實
一、丁○○及張芷嵐（現由原審審理中）於民國110年7月間某日，
    加入由使用Telegram通訊軟體名稱「COCO」之某真實姓名年
    籍均不詳之人所屬三人以上以實施詐術為手段，具有持續性
    、牟利性之有結構性詐欺犯罪組織（下稱本案詐欺集團），
    並與張芷嵐、「COCO」、本案詐欺集團不詳成員等共同意圖
    為自己不法之所有，基於三人以上為詐欺取財及隱匿詐欺取
    財犯罪所得去向、所在之洗錢犯意聯絡，先由本案詐欺集團
    不詳成員為下列詐欺取財之犯行：
  ㈠於110年7月18日中午12時許，撥打電話給己○○佯稱：我是某
    姪子，因亟需用錢要借款新臺幣（下同）30萬元云云，並提
    供由巫祥榮（所涉詐欺罪嫌部分，由警另行追查）所申設中
    華郵政帳號000-00000000000000號帳戶（下稱帳戶①）給己○○匯款，致己○○信以為真，陷於錯誤，而於同年月23日上午1
    1時58分許，將6萬元匯入帳戶①內。
  ㈡於110年7月21日上午11時45分許，撥打電話給甲○○佯稱：我
    是姪子徐朗凱，因亟需用錢要借款18萬元云云，並提供帳戶
    ①給甲○○匯款，致甲○○陷於錯誤，而於同年月23日中午12時1
    6分許，將3萬元匯入帳戶①內。
  ㈢於110年7月22日17時許，撥打電話給乙○○○佯稱：我是姪子「
    阿豪」，因亟需用錢要借款18萬元云云，並提供帳戶①給乙○○○匯款，致乙○○○信以為真，陷於錯誤，而於同年月23日中
    午12時26分許，將8萬元匯入帳戶①內。
  ㈣於110年7月23日上午9時17分許，撥打電話給戊○○佯稱：我是
    外甥「鄭奇昌」，因亟需用錢要借款云云，並提供由盧聖傑
    （所涉詐欺罪嫌部分，由警另行追查）所申設中華郵政帳號
    000-00000000000000號帳戶（下稱帳戶②）給戊○○匯款，致
    戊○○陷於錯誤，而於同年月23日上午9時51分許，將15萬元
    匯入帳戶②內。待己○○、甲○○、乙○○○及戊○○等人完成匯款後
    ，該組織成員即指示丁○○及張芷嵐前去提款，丁○○遂於110
    年7月23日駕駛由其不知情之友人陳心翰所租用之車牌號碼0
    00-0000號租賃小客車搭載張芷嵐前往臺中市大雅區，並由
    丁○○持帳戶①之提款卡為如附表A所示之提款行為，並將所領
    得款項交給張芷嵐；張芷嵐則持帳戶②之提款卡為如附表B所
    示之提款行為。待2人提款完畢後，再由張芷嵐將所得款項
    全數交給該「COCO」指派前來之人，張芷嵐因此獲得至少15
    00元（即提款數額之1％）之報酬；丁○○則獲得9000元之報酬
    。嗣因己○○、甲○○、乙○○○及廖福祥等人發覺受騙後報警處
    理，經警循線查悉上情。
二、案經己○○、乙○○○及戊○○訴由臺中市政府警察局大雅分局報
    告臺灣臺中地方檢察署檢察官偵查起訴。
    理  由
一、認定犯罪事實所憑之證據及理由    
　　上揭犯罪事實業據上訴人即被告丁○○（下稱被告）坦承不諱
    ，並經證人即告訴人己○○、乙○○○及戊○○、證人即被害人甲○○及同案被告張芷嵐證述綦詳（偵30405卷第122至124、164
    至166、179至181、139至143、83至91頁） ，復有提領贓款
    一覽表（偵30405卷第25頁）、帳戶①交易明細表（偵30405
    卷第27頁）、帳戶②交易明細表（偵30405卷第29頁）、指認
    犯罪嫌疑人紀錄表、指認照片、真實姓名對照【被告指認同
    案被告張芷嵐（偵30405卷第51至54頁）、同案被告張芷嵐
    指認被告（偵30405卷第93至99頁）、證人陳心翰指認被告
    （偵30405卷第109至115頁）】、提領詐欺款項之監視器擷
    取畫面、路口監視器擷取畫面（偵30405卷第57至71頁）、
    和雲行動服務股份有限公司汽車出租單（偵30405卷第193頁
    ）、告訴人己○○遭詐欺之資料【臺中市政府警察局第一分局
    公益派出所陳報單、受理案件證明單、受理各類案件紀錄表
    （偵30405卷第119至121頁）、受理詐騙帳戶通報警示簡便
    格式表、內政部警政署反詐騙諮詢專線紀錄表（偵30405卷
    第130、133至134頁）、通話紀錄、LINE對話紀錄擷圖、玉
    山銀行新臺幣匯款申請書（偵30405卷第125至129頁）】、
    被害人甲○○遭詐欺之資料【臺中市政府警察局霧峰分局成功
    派出所陳報單（偵30405卷第137頁）、內政部警政署反詐騙
    諮詢專線紀錄表、受理詐騙帳戶通報警示簡便格式表、受理
    案件證明單（偵30405卷第145至151頁）、元大銀行ATM交易
    明細表、LINE對話紀錄擷圖（偵30405卷第153至155頁）】
    、告訴人乙○○○遭詐欺之資料【雲林縣警察局斗六分局榴中
    派出所受理案件證明單（偵30405卷第163頁）、受理詐騙帳
    戶通報警示簡便格式表、金融機構聯防機制通報單（偵3040
    5卷第167至168頁）、內政部警政署反詐騙諮詢專線紀錄表
    （偵30405卷第171至174頁）、郵政入戶匯款申請書、LINE
    對話紀錄擷圖（偵30405卷第169至170頁）】、告訴人戊○○
    遭詐欺之資料【內政部警政署反詐騙諮詢專線紀錄表（偵30
    405卷第177至178頁）、新竹市警察局第一分局樹林頭派出
    所受理案件證明單、金融機構聯防機制通報單、受理詐騙帳
    戶通報警示簡便格式表（偵30405卷第186至189頁）、通話
    紀錄、LINE對話紀錄擷圖、郵局存款人收執聯（偵30405卷
    第182至185頁）】附卷可稽，足徵被告之自白確與事實相符
    ，本案事證明確，被告之犯行堪以認定，應予依法論科。
二、論罪科刑之理由
  ㈠核被告加入本案詐欺集團之所為，係犯組織犯罪防制條例第3
    條第1項後段之參與犯罪組織罪。又加入本案詐欺集團後如
    事實欄㈠㈡㈢㈣之所為，均係犯刑法第339條之4第1項第2款之
    三人以上共同詐欺取財罪（下簡稱加重詐欺取財罪）及洗錢
    防制法第14條第1項之一般洗錢罪。
　㈡被告與同案被告張芷嵐、「COCO」、本案詐欺集團不詳成員
    彼此間，就如事實欄㈠㈡㈢㈣所示加重詐欺取財及一般洗錢犯
    行，均有犯意聯絡及行為分擔，應論以共同正犯。
　㈢罪數之說明： 
　⒈如事實欄㈠㈡㈢㈣所示被害人因受詐欺匯款後，被告及同案被告
    張芷嵐多次提領贓款，隱匿詐欺取財犯罪不法所得之去向、
    所在之舉動，各係為達隱匿同一被害人詐欺取財犯罪不法所
    得之去向、所在目的，各行為之獨立性均極為薄弱，難以強
    行分開，依一般社會健全觀念，應視為數個舉動之接續施行
    ，合為包括之一行為予以評價，均屬接續犯之單純一罪，應
    各論以一加重詐欺取財罪及一般洗錢罪。　
　⒉想像競合犯：按刑罰責任之評價與法益之維護息息相關，對
    同一法益侵害為雙重評價，是過度評價；對法益之侵害未予
    評價，則為評價不足，均為法之所禁。又加重詐欺罪，係侵
    害個人財產法益之犯罪，其罪數之計算，核與參與犯罪組織
    罪之侵害社會法益有所不同，審酌現今詐欺集團之成員皆係
    為欺罔他人，騙取財物，方參與以詐術為目的之犯罪組織。
    倘若行為人於參與詐欺犯罪組織之行為繼續中，先後多次為
    加重詐欺之行為，因參與犯罪組織罪為繼續犯，犯罪一直繼
    續進行，直至犯罪組織解散，或其脫離犯罪組織時，其犯行
    始行終結。故該參與犯罪組織與其後之多次加重詐欺之行為
    皆有所重合，然因行為人僅為一參與犯罪組織行為，侵害一
    社會法益，屬單純一罪，應僅就「該案中」與參與犯罪組織
    罪時間較為密切之首次加重詐欺犯行論以參與犯罪組織罪及
    加重詐欺罪之想像競合犯，而其他之加重詐欺犯行，祗需單
    獨論罪科刑即可，無需再另論以參與犯罪組織罪，以避免重
    複評價。是如行為人於參與同一詐欺集團之多次加重詐欺行
    為，因部分犯行發覺在後或偵查階段之先後不同，肇致起訴
    後分由不同之法官審理，為裨益法院審理範圍明確、便於事
    實認定，即應以數案中「最先繫屬於法院之案件」為準，以
    「該案件」中之「首次」加重詐欺犯行與參與犯罪組織罪論
    以想像競合。縱該首次犯行非屬事實上之首次，亦因參與犯
    罪組織之繼續行為，已為該案中之首次犯行所包攝，該參與
    犯罪組織行為之評價已獲滿足，自不再重複於他次詐欺犯行
    中再次論罪，俾免於過度評價及悖於一事不再理原則。至於
    「另案」起訴之他次加重詐欺犯行，縱屬事實上之首次犯行
    ，仍需單獨論以加重詐欺罪，以彰顯刑法對不同被害人財產
    保護之完整性，避免評價不足（最高法院109年台上字第394
    5號判決參照）。
　⑴被告自110年7月某日加入本案詐欺集團，直到為警查獲止，
    該期間被告參與犯罪組織行為仍繼續存在，即為行為之繼續
    ，屬單純一罪，應論以一罪。
　⑵首次詐欺犯行之認定：首次詐欺取財犯行應以詐欺集團成員
    著手對被害人施用詐術之時點為認定標準，而非以被害人匯
    款或車手提領金融帳戶內贓款之時點為準。查本案詐欺集團
    成員係於109年7月18日即著手對如事實欄㈠之告訴人己○○施
    用詐術（見偵30405號卷第123頁），該次應為被告加入本案
    詐欺集團後首次詐欺犯行，又該次加重詐欺取財犯行，為最
    先繫屬於法院之案件，有臺灣高等法院被告前案紀錄表在卷
    可憑，依據上開說明，被告上揭所犯參與犯罪組織、首次即
    如事實欄㈠所示之加重詐欺取財罪應論以想像競合犯；另被
    告所犯如事實欄㈠㈡㈢㈣所示之加重詐欺取財及一般洗錢罪，
    具有行為局部之同一性，亦應論以想像競合犯，依刑法第55
    條之規定，均應各從一重之加重詐欺取財罪處斷。
　⒊被告所犯如事實欄㈠㈡㈢㈣所示4次加重詐欺取財罪，侵害不同
    被害人財產法益，犯意各別，各具獨立性，應予分論併罰。
　㈣刑之加重、減輕事由
　⒈按刑法第47條第1項規定累犯處罰「加重本刑至二分之一」，
    採「必加主義」，司法院釋字第775號解釋以其不分情節，
    一律須加重最低本刑，於不符合刑法第59條所定要件之情形
    下，致生行為人所受之刑罰超過其所應負擔罪責之個案，不
    符罪刑相當原則、比例原則，於此範圍內，在刑法第47條第
    1項修正前，為避免發生上述罪刑不相當之情形，法院應斟
    酌個案，裁量是否依該規定加重最低本刑。查被告前因毒品
    案件，經臺灣新北地方法院以109年度簡字第5584號判決處
    有期徒刑2月確定，於109年10月14日易科罰金執行完畢，有
    臺灣高等法院被告前案紀錄表在卷可佐，是被告於前案有期
    徒刑執行完畢5年內，故意再犯本件有期徒刑以上之罪，為
    累犯。觀諸被告構成累犯之前案與本案二者犯罪侵害之法益
    、犯罪目的、行為態樣、情節，固屬有別，惟均係故意犯罪
    ，仍有特別惡性；參以，被告於前案有期徒刑易科罰金執行
    完畢後，理應產生警惕作用，返回社會後能因此自我反省、
    要求，然未滿1年再犯本案，顯見先前所量定之刑罰裁量結
    果尚未能收得明顯之預防、教化之效，其刑罰反應力薄弱，
    且如加重其法定最低本刑，尚與本案被告之罪責相當，並無
    被告所受之刑罰超過其所應負擔之罪責，被告人身自由並無
    因此遭受過苛之侵害，自無司法院釋字第775號解釋意旨所
    示牴觸比例原則、罪刑不相當之情形存在，爰依上開規定，
    就被告本件所犯各罪均加重其刑。
　⒉想像競合犯之處斷刑，本質上係「刑之合併」。其所謂從一
    重處斷，乃將想像競合犯組成之評價上數罪，合併為科刑一
    罪，其所對應之刑罰，亦合併其評價上數罪之數法定刑，而
    為一個處斷刑。易言之，想像競合犯侵害數法益者皆成立犯
    罪，論罪時必須輕、重罪併舉論述，同時宣告所犯各罪名，
    包括各罪有無加重、減免其刑之情形，亦應說明論列，量刑
    時併衡酌輕罪部分量刑事由，評價始為充足，然後依刑法第
    55條前段規定「從一重處斷」，非謂對於其餘各罪可置而不
    論。因此，法院決定處斷刑時，雖以其中最重罪名之法定刑
    ，做為裁量之準據，惟於裁量其輕重時，仍應將輕罪合併評
    價在內（最高法院108年度台上字第4405、4408號判決參照
    ）。又犯組織犯罪防制條例第3條之罪偵查及審判中均自白
    者，減輕其刑，該條例第8條第1項後段定有明文；另犯洗錢
    防制法第14、15條之罪，在偵查或審判中自白者，減輕其刑
    ，該條例第16條第2項亦定有明文。而所謂於偵查及審判中
    均自白，係指被告對於自己所為已經構成犯罪要件之事實，
    在偵查及審判中向有偵查、審判犯罪職權之公務員坦白陳述
    而言（最高法院107年度台上字第2237號判決參照）。查被
    告於偵查及審判中均自白參與犯罪組織及一般洗錢犯行，雖
    依照前揭罪數說明，被告就如事實欄㈠㈡㈢㈣犯行，均從一重
    論處加重詐欺取財罪，而就其參與犯罪組織及一般洗錢輕罪
    原得減刑部分，本院則於依刑法第57條量刑時併予審酌。
　⒊按參與犯罪組織，其參與情節輕微者，得減輕或免除其刑，
    組織犯罪防制條例第3條第1項但書定有明文。惟此項規定針
    對罪責評價上輕微者，賦與法院免除其刑之裁量權，而本案
    被告所犯如事實欄㈠㈡㈢㈣犯行，均應從一重論處加重詐欺取
    財罪，若符合上開免除其刑情形下，即得僅就其所犯與之有
    裁判上一罪之加重詐欺罪論科，若符合上開減輕其刑情形下
    ，本院則於依刑法第57條量刑時併予審酌。查本案被告加入
    本案詐欺集團，擔任車手工作，提領詐欺贓款次數及金額均
    非微，且已轉交上手而隱匿所得之去向、所在，尚難認被告
    參與犯罪組織情節輕微，故其所犯輕罪之參與犯罪組織犯行
    核無減輕或免除其刑之餘地，附此敘明。
　⒋再刑法第59條之酌量減輕，必於犯罪另有特殊之原因與環境
    等，在客觀上足以引起一般同情，認為即予宣告法定低度刑
    期尤嫌過重者，始有其適用；至於情節輕微，僅可為法定刑
    內從輕科刑之標準，不得據為酌量減輕之理由（最高法院28
    年上字第1064號、45年台上字第1165號、51年台上字第899
    號判決意旨參照）。近年詐騙集團盛行，屢造成被害人鉅額
    損失，嚴重破壞社會治安，此為立法嚴懲之理由，被告擔任
    車手，負責提領贓款，圖以詐取財物方式牟取不法利益，主
    觀可非難性高，危害社會秩序甚鉅，其犯罪情狀，客觀上難
    認有何足以引起一般同情而顯可憫恕，或科以最低度刑仍嫌
    過重之情形，並無情輕法重，顯可憫恕之情狀，無從依刑法
    第59條規定酌減其刑，亦併此敘明。　　　
　㈤撤銷改判之理由
　⒈原審認被告就附表一編號1所示之犯行明確，予以論科，固非
    無見。惟被告於本院審理期間已於111年7月20日與附表一編
    號1所示之告訴人己○○達成和解，同意給付2萬元給告訴人己○○，並於111年7月20日完成匯款，有111年7月20日和解書影
    本、告訴人己○○玉山銀行存摺封面影本、轉帳交易紀錄各1
    份在卷可佐（見本院卷第133至137頁），原審量刑及諭知沒
    收時，就此未及審酌，被告上訴意旨就此部分指摘原審判決
    不當，其此部分上訴為有理由，應由本院就此部分及諭知沒
    收部分均予撤銷改判。又此部分既經本院撤銷改判，原審就
    被告所定之應執行刑亦失所依附，應由本院併予撤銷。  
　⒉爰以行為人之責任為基礎，審酌被告正值青年，不思依循正
    途獲取所需，加入本案詐欺集團犯罪組織，擔任本案詐欺集
    團車手，負責上揭工作，價值觀念顯有偏差，致如事實欄㈠
    所示之被害人己○○遭詐欺而受有該事實欄之財產上損害，助
    長詐騙歪風，進而導致社會間人際信任瓦解，社會成員彼此
    情感疏離，並隱匿不法犯罪所得之去向、所在，助長集團犯
    罪，所為誠屬不當，兼衡非居於核心地位，僅係聽從指令參
    與犯罪之輔助角色，犯後坦承犯行，悔意殷切，態度良好，
    暨高中肄業之智識程度，未婚、照顧扶養母親、職業油漆工
    、經濟狀況勉持之生活狀況（見原審卷第113頁、本院卷第1
    54頁）等一切情狀，量處如附表編號1所示之刑。並審酌被
    告本案所犯各罪之犯罪手段與態樣相同，同為侵害財產法益
    ，且各罪所擔任之角色均相同，屬同期間之犯罪，並參諸刑
    法第51條第5款係採限制加重原則，而非累加原則之意旨，
    就被告所處之此部分有期徒刑與後述上訴駁回部分，定其應
    執行刑如主文第4項所示。
  ㈥上訴駁回之理由　　
　　原審認被告犯附表一編號2至4所示各罪，均事證明確，適用
    刑事訴訟法第273條之1第1項、第299條第1項前段、洗錢防
    制法第14條第1項、第16條第2項、刑法第11條、第28條、第
    339條之4第1項第2款、第55條、第47條第1項、第51條第5款
    、第38條之1第1項前段、第3項，刑法施行法第1條之1第1項
    等規定，並以行為人之責任為基礎，審酌被告正值青年，不
    思依循正途獲取所需，加入本案詐欺集團犯罪組織，擔任本
    案詐欺集團車手，負責上揭工作，價值觀念顯有偏差，致如
    事實欄㈡㈢㈣所示之被害人遭詐欺而分別受有該事實欄之財產
    上損害，助長詐騙歪風，進而導致社會間人際信任瓦解，社
    會成員彼此情感疏離，並隱匿不法犯罪所得之去向、所在，
    助長集團犯罪，所為誠屬不當，兼衡非居於核心地位，僅係
    聽從指令參與犯罪之輔助角色，犯後坦承犯行，悔意殷切，
    態度良好，暨高中肄業之智識程度，未婚、照顧扶養母親、
    職業油漆工、經濟狀況勉持之生活狀況（見原審卷第113頁
    ）等一切情狀，分別量處如附表編號2至4所示之刑，經核其
    認事用法均無違誤，量刑亦屬妥適，並無過重或失輕之情事
    ，被告上訴意旨就上開部分請求不依累犯加重，及請求依刑
    法第59條之規定酌減其刑，均非可採，業經本院敘明理由如
    上，是其此部分上訴為無理由，應予駁回。
　㈦強制工作之說明：組織犯罪條例第3條第3項有關強制工作之
    規範，業經司法院釋字第812號解釋於110年12月10日宣告違
    憲立即失其效力，附此敘明。
三、沒收部分 　　
　⒈按犯罪所得已實際合法發還被害人者，不予宣告沒收或追徵
    ，刑法第38條之1第5項定有明文。又宣告前二條之沒收或追
    徵，有過苛之虞、欠缺刑法上之重要性、犯罪所得價值低微
    ，或為維持受宣告人生活條件之必要者，得不宣告或酌減之
    ，復為刑法第38條之2第2項所明定。查被告因本案犯行獲得
    9千元之報酬，此據被告供述在卷（見原審卷第102、111頁
    ），而被告於本院審理期間，於111年7月20日與附表一編號
    1所示之告訴人己○○達成和解，同意給付2萬元給告訴人己○○
    ，並給付完畢，業經敘明如上，則被告雖僅與告訴人己○○達
    成和解，但其所給付之金額既已超過其犯罪所得之全部報酬
    ，足認被告已未能保有其犯罪所得，如再予宣告沒收追徵，
    尚有過苛之虞，爰依刑法第38條之2第2項之規定，就其犯罪
    所得，不予宣告沒收追徵。
　⒉犯洗錢防制法第14條之罪，其所移轉、變更、掩飾、隱匿、
    收受、取得、持有、使用之財物或財產上利益，沒收之，洗
    錢防制法第18條第1項前段定有明文，而關於犯罪行為人犯
    洗錢防制法第14條之罪，其所掩飾、隱匿之財物本身僅為洗
    錢之標的，難認係供洗錢所用之物，故洗錢行為之標的除非
    屬於前置犯罪之不法所得，而得於前置犯罪中予以沒收者外
    ，既非本案洗錢犯罪之工具及產物，亦非洗錢犯罪所得，尤
    非違禁物，尚無從依刑法沒收規定予以宣告沒收，自應依上
    開第18條第1項前段規定予以宣告沒收。且此規定係採義務
    沒收主義，祇要合於前述規定，法院即應為相關沒收之諭知
    ，然該洗錢行為之標的是否限於行為人者始得宣告沒收，法
    無明文，是從有利於被告之認定，倘法條並未規定「不問屬
    於犯罪行為人與否均沒收」時，自仍以屬於被告所有者為限
    ，始應予沒收（最高法院100年度台上字第5026號判決參照
    ）。查被告及同案被告張芷嵐所提領之被害人遭詐欺之贓款
    ，固為洗錢防制法第14條第1項之洗錢罪所隱匿之財物，惟
    已轉交本案詐欺集團上手，要難認屬被告所有之財物，被告
    對之亦無事實上處分權限，自無從依洗錢防制法第18條第1
    項規定宣告沒收，併予敘明。
據上論結，應依刑事訴訟法第368條，判決如主文。
本案經檢察官陳東泰提起公訴，檢察官丙○○到庭執行職務。　
中　　華　　民　　國　　111 　年　　8 　　月　　23　　日
            刑事第十一庭　  審判長法　官　張意聰
                                  法　官　周瑞芬
                                  法　官　陳慧珊
以上正本證明與原本無異。
如不服本判決應於收受送達後二十日內向本院提出上訴書狀，其
未敘述上訴理由者，並得於提起上訴後二十日內向本院補提理由
書（均須按他造當事人之人數附繕本）「切勿逕送上級法院」。
因疫情而遲誤不變期間，得向法院聲請回復原狀。
                                  書記官  李淑芬 　　　
中　　華　　民　　國　　111 　年　　8 　　月　　23　　日
【附錄本案論罪科刑法條】
組織犯罪防制條例第3條第1項：
發起、主持、操縱或指揮犯罪組織者，處3年以上10年以下有期
徒刑，得併科新臺幣1億元以下罰金；參與者，處6月以上5年以
下有期徒刑，得併科新臺幣1千萬元以下罰金。但參與情節輕微
者，得減輕或免除其刑。
洗錢防制法第14條第1項：
有第二條各款所列洗錢行為者，處7年以下有期徒刑，併科新臺
幣5百萬元以下罰金。
刑法第339條之4第1項第2款：
犯第339條詐欺罪而有下列情形之一者，處1年以上7年以下有期
徒刑，得併科1百萬元以下罰金：
三人以上共同犯之。

附表： 
編號 犯罪事實 罪名、宣告刑 1 如事實欄加入本案詐欺集團之參與犯罪組織及如事實欄㈠所示之犯行（告訴人己○○） 丁○○犯三人以上共同詐欺取財罪，累犯，處有期徒刑壹年壹月。 2 如事實欄㈡所示之犯行（被害人甲○○） 丁○○犯三人以上共同詐欺取財罪，累犯，處有期徒刑壹年壹月。 3 如事實欄㈢所示之犯行（告訴人洪玉霞） 丁○○犯三人以上共同詐欺取財罪，累犯，處有期徒刑壹年貳月。 4 如事實欄㈣所示之犯行（告訴人戊○○） 丁○○犯三人以上共同詐欺取財罪，累犯，處有期徒刑壹年參月。 

附表A：由被告丁○○提領部分
編號 匯款人 匯款時間 匯入金額 提款時間 提款地點 提領金額 1 己○○ 110年7月23日上午11時58分許 6萬元 110年7月23日中午12時53分至55分許 臺中市○○區○○路00號「統一超商興府門市」 2萬元 2萬元 2萬元 2 甲○○ 110年7月23日中午12時16分許 3萬元 110年7月23日13時3分及4分許 臺中市○○區○○路0段00號「中華郵政大雅馬岡厝郵局」 5萬元 4萬元 3 乙○○○ 110年7月23日中午12時26分許 8萬元    

附表B：由共犯張芷嵐提領部分
編號 匯款人 匯款時間 匯入金額 提款時間 提款地點 提領金額 1 戊○○ 110年7月23日上午9時51分許 15萬元 110年7月23日上午10時48分至50分許 臺中市○○區○○○路000號「中華郵政大雅郵局」 6萬元 6萬元 3萬元